【裁判字號】    97,易,3388
【裁判日期】    971022
【裁判案由】    竊盜
【裁判全文】
臺灣臺中地方法院刑事判決              97年度易字第3388號
公  訴  人  臺灣臺中地方法院檢察署檢察官
被      告  乙○○
上列被告因竊盜案件，經檢察官提起公訴（97年度偵字第16212
號），本院依法獨任進行審判程序，判決如下：
    主    文
乙○○共同攜帶兇器竊盜，累犯，處有期徒刑柒月，扣案之活動
扳手壹把及鉗子壹支，均沒收。
    犯罪事實
一、乙○○前於民國92年間，因竊盜案件，經本院於92年3月31
    日以92年度沙簡字第153號判決判處有期徒刑6月確定，甫於
    93年1月30日縮刑期滿執行完畢。詎乙○○猶不知悔改，於
    97年6月25日8時30分許，夥同丙○○（另行審結）共同基於
    意圖為自己不法所有之犯意聯絡，至臺中縣豐原市○○○街
    70巷9號張仕政經營之朴子砂石場內，由乙○○把風，再由
    丙○○攜帶其所有客觀上足供兇器使用之活動扳手1把及鉗
    子1支，持以竊取張仕政所有之變電箱銅線2捆（價值約新台
    幣（下同）15,000元），得手後將之置於袋中，並放在丙○○所有之車牌號碼IIG-695號重型機車之腳踏板上，隨即由
    丙○○騎車搭載乙○○一同逃離現場。嗣經張仕政之弟甲○○察覺有異，通知張仕政，而於同日10時30分許，在臺中縣
    豐原市○○街260巷花樑鋼橋下處，攔阻乙○○及丙○○並
    報警查獲，且扣得其等甫竊得之上開變電箱銅線2捆及丙○○所有供其等上開竊盜犯行所用之活動扳手1把、鉗子1支等
    物，丙○○則趁隙逃逸。
二、案經臺中縣警察局豐原分局報請臺灣臺中地方法院檢察署檢
    察官偵查起訴。
    理    由
一、除簡式審判程序、簡易程序及刑事訴訟法第376條第1款、第
    2款所列之罪之案件外，第一審應行合議審判，刑事訴訟法
    第284條之1修正條文定有明文。本件被告乙○○所犯係屬刑
    事訴訟法第376條第2款所列之刑法第321條之竊盜罪，依法
    獨任進行審理程序，合先敘明。
二、按被告以外之人於審判外之陳述，除法律有規定者外，不得
    作為證據；又被告以外之人於審判外向法官所為之陳述，得
    為證據；被告以外之人於偵查中向檢察官所為之陳述，除顯
    有不可信之情況者外，得為證據；另被告以外之人於審判外
    之陳述，雖不符前四條之規定，而經當事人於審判程序同意
    作為證據，法院審酌該言詞陳述或書面陳述作成時之情況，
    認為適當者，亦得為證據。當事人、代理人或辯護人於法院
    調查證據時，知有第159條第1項不得為證據之情形，而未於
    言詞辯論終結前聲明異議者，視為有前項之同意；刑事訴訟
    法第159條第1項、第159條之1第1、2項及第159條之5分別定
    有明文。本件證人即被害人張仕政、甲○○於接受警員詢問
    所為之證述及供述，雖係被告以外之人於審判外之言詞陳述
    ，惟被告對於證人於警詢時所為證述及供述之證據能力，於
    本院審理中不爭執，亦未於言詞辯論終結前聲明異議，視為
    於審判程序同意作為證據，併予敘明。
三、訊據被告乙○○對於上開犯罪事實於本院審理時坦承不諱，
    核與證人即被害人弟甲○○證稱：伊當時是要到朴子砂石場
    巡視，由萬順一街轉萬順一街70巷經過砂石場後，與一名路
    人擦身而過，接著又與一名機車騎士擦身而過，該2名男子
    之前都沒有見過，伊覺得很奇怪，便打算回去砂石場確認，
    結果在路上發現剛才2名男子雙載，腳踏板並置有2個袋子，
    伊便立即進去朴子砂石場查看，發現2座變電箱被拆解銅線
    被竊走，伊立即打電話給我哥哥張仕政叫他從花樑鋼橋下去
    堵那2名竊嫌，張仕政便在朴子街260巷遇到被告2人將之攔
    下，被告2人便向伊等表示他們為初犯請求原諒，嗣丙○○
    藉故趁隙逃逸；伊在現場看到IIG-695號重機車為丙○○所
    騎乘，並載乘乙○○，且載有遭竊之物品等語（見警卷第7
    、8頁），及被害人張仕政於警詢時證稱：97年6月25日上午
    9時伊接獲弟弟甲○○電話稱有小偷進入公司偷竊變電箱內
    之銅線，現小偷已將物品載運出公司往朴子街國道4號方向
    逃逸，然後伊就騎車往國道4號方向沿線追查且並報警通知
    警方到場，在伊追查到朴子街260巷前時發現有2名男子共乘
    一部機車，腳踏板上放有2個白色袋子且前衣褲均有沾到拔
    除變電箱外洩之油跡，與弟弟所稱嫌犯逃逸時之特徵相符，
    故將該2名男子攔下並要犯嫌將布袋打開確認是否被偷之銅
    線等語（見警卷第9、10頁）大致相符，被告2人擅將他人變
    電箱內零件拆解置於袋子中載走，迄遭被害人發現、攔阻後
    始請求原諒，丙○○復趁隙逃逸，顯見被告2人有共同為自
    己不法所有之意圖甚明。此外，並有贓證物認領保管單1紙
    及現場照片8紙附卷可稽及被告乙○○、丙○○行竊所用之
    活動扳手1把及鉗子1支等物扣案可佐，益徵被告自白與事實
    相符。且以，被告乙○○於警詢時自承：丙○○告訴伊要前
    往豐原市○○○街70巷9號拔取物品，他叫伊在外面替他把
    風。丙○○騎機車載伊前往該址外面，將機車停放在該址外
    面，伊在該處入口處把風由丙○○持鉗子及活動扳手進入竊
    取，待竊取完畢後再出來騎機車載取2袋銅線等語（見警卷
    第4頁），並於偵訊時供承：伊是幫伊朋友把風，是伊朋友
    偷的，會一起去偷東西，是因為前2天伊沒有工作，去釣魚
    認識丙○○，就約好在97年6月25日早上8點，丙○○要到臺
    中縣神岡鄉的大甲溪附近載伊，說要一起去拔東西，他說要
    拔電線，用扳手、管子鉗拔，上開工具都是丙○○帶去的。
    是丙○○去偷，伊在外面把風，幫丙○○看有沒有警察來，
    後來丙○○偷了2捆銅線，後來伊等就把銅線放在機車腳踏
    墊上，由丙○○騎車，伊坐在後座。後來就被銅線的失主發
    現報警，騎了約1公里，警察就把伊等攔下來。伊承認伊在
    外面把風，幫劉姓男子看有無警察來等語（見9偵查卷第9至
    10頁），是以，被告乙○○確實於丙○○行竊之際負責把風
    ，2 人並於竊得財物後相偕離去，足認被告乙○○與丙○○
    間，就上開竊行有犯意聯絡及行為分擔甚明。是本件事證明
    確，被告犯行堪以認定，應予依法論科。
四、按刑法第321條第1項第3款之攜帶兇器竊盜罪，係以行為人
    攜帶兇器竊盜為其加重條件，此所謂兇器，其種類並無限制
    ，凡客觀上足對人之生命、身體、安全構成威脅，具有危險
    性之兇器均屬之，且祇須行竊時攜帶此種具有危險性之兇器
    為已足，並不以攜帶之初有行兇之意圖為必要（最高法院79
    年台上字第5253號判例要旨可供參照）。查被告乙○○及同
    案被告丙○○共同竊取變電箱銅片時，係使用活動扳手及鉗
    子，而活動扳手及鉗子係金屬材質，質地堅硬，前端呈鈍狀
    ，客觀上足以對他人之生命、身體（如頸部、眼睛等）、安
    全構成威脅，顯係具有危險性，自屬兇器無誤。核被告乙○○所為，係犯刑法第321條第1項第3款之攜帶兇器竊盜罪。
    被告乙○○與同案被告丙○○就上開加重竊盜犯行間，有犯
    意聯絡與行為分擔，為共同正犯。又查被告乙○○前於92年
    間，因竊盜案件，經本院於92年3月31日以92年度沙簡字第1
    53號判決判處有期徒刑6月確定，甫於93年1月30日縮刑期滿
    執行完畢，有臺灣高等法院被告前案紀錄表及臺灣臺中地方
    法院檢察署刑案資料查註紀錄表各1份在卷可憑，其於前案
    有期徒刑執行完畢後，5年內故意再犯本件有期徒刑以上之
    罪，為累犯，應依刑法第47條第1項之規定加重其刑。爰審
    酌被告前已有竊盜前科之不良素行，其不思以正當方法賺取
    財物，再為本案之竊盜犯行，不知悛悔警惕，惡性非輕，共
    同持扳手及鉗子等工具行竊，較具危險性，兼衡酌所竊物品
    價值非鉅，所竊物品已發還被害人，暨被告犯罪之動機、目
    的、手段、所生危害及其犯後坦承犯行，態度尚稱良好、智
    識程度一般等一切情狀，量處如主文所示之刑，以資懲儆。
    末按，共同正犯因在犯意聯絡範圍，相互利用他方之行為，
    以遂行其犯意之實現，應對全部行為共犯負責，基於責任共
    同之原則，有關從刑之沒收部分，雖為其他共同正犯所有供
    犯罪所用、預備用或因犯罪所得之物，亦應於其本身所處之
    主刑之後，併為沒收之諭知。從而，本件被告乙○○就扣案
    之活動扳手及鉗子1支部分，係被告乙○○與共犯丙○○，
    供本件犯行所用之物，且為共犯丙○○所有，業據其供明在
    卷，爰依刑法第38條第1項第2款之規定，併予宣告沒收之。
據上論斷，依刑事訴訟法第284條之1、第299條第1項前段，刑法
第28條、第321條第1項第3款、第47條第1項、第38條第1項第2款
判決如主文。
本案經檢察官丁○○到庭執行職務。
中    華    民    國    97    年    10    月    22    日
                  臺灣臺中地方法院刑事第五庭
                      法  官  吳崇道
以上正本證明與原本無異。
如不服本判決，應於收受送達後10日內向本院提出上訴書狀（應
敘述具體理由並附繕本）。
上訴書狀如未敘述理由，應於上訴期間屆滿後20日內補提理由書
於本院。
                      書記官  黃舜民
中    華    民    國    97    年    10    月    22    日
附錄論罪科刑法條
刑法第321條：
犯竊盜罪而有左列情形之一者，處6月以上、5年以下有期徒刑：
一  於夜間侵入住宅或有人居住之建築物、船艦或隱匿其內而犯
    之者。
二  毀越門扇、牆垣或其他安全設備而犯之者。
三  攜帶兇器而犯之者。
四  結夥三人以上而犯之者。
五  乘火災、水災或其他災害之際而犯之者。
六  在車站或埠頭而犯之者。
前項之未遂犯罰之。


司法院資訊處製作；財團法人民間司法改革基金會備份。
